【裁判字號】    90,交簡上,43
【裁判日期】    900717
【裁判案由】    過失傷害
【裁判全文】
臺灣士林地方法院刑事判決                          九十年度交簡上字第四三號
    上  訴  人  臺灣士林地方法院檢察署檢察官
    被      告  乙○○
右列上訴人因被告過失傷害險案件，經本院於中華民國九十年七月十七日以九十年度
交簡字第六九四號判決（聲請簡易判決案號：臺灣士林地方法院檢察署九十年度偵字
第二二九九號），上訴人不服上開判決提起上訴，本院管轄之第二審法院判決如左：
    主  文
上訴駁回。
    事  實
一、乙○○於八十九年十二月二十九日下午一時三十分許，駕駛車牌號碼Ｕ四─七九
    八一號自用小客車，沿臺北市○○○路由南往北方向行駛，至同路段一五Ｏ號前
    ，因路邊停車格已停滿車輛，乙○○即將該車併排停放，於開啟車門時，本應注
    意汽車停車向外開啟車門時，應注意行人、車輛、並讓其先行，而依當時狀況，
    又無不能注意之情形，竟疏未注意，即貿然開啟車門，適柯宏威騎乘ＫＳＺ─一
    一一號機車後載甲○○（即林阿招）行經該處，甲○○承右腳突遭乙○○開啟Ｕ
    四─七九八一號自用小客車左前車門撞擊，致甲○○受有右踝關節外側韌帶傷及
    右膝關節挫傷之傷害。
二、案經甲○○訴由台北市政府警察局北投分局移送臺灣士林地方法院檢察署檢察官
    偵查聲請簡易判決處刑。
     理  由
一、訊據被告乙○○對於在上開地點因雙排停車，開啟Ｕ四─七九八一號自用小客車
    左前車門（原審誤載為ＫＳＺ─一一一號車門，應予更正）時撞到由柯宏威騎乘
    機車附載之甲○○，並致甲○○受有傷害等事實，於警訊、偵查及原審審理時均
    坦承不諱，核與告訴人甲○○指訴之情節相符，並經證人柯宏威結證屬實，且有
    道交通事故調查報告表、診斷證明書各一紙在卷可稽，參以被告乙○○於本院自
    承：「（問：下車前你在車上做何事﹖）做停車動作，拉手煞車、拔鑰匙、開啟
    車門，當時因肚子餓所以比較快，停車後約五秒即開門下車」等語（本院九十年
    十一月十四日筆錄），足認被告將Ｕ四─七九八一號自用小客車停放後，並未注
    意行人、車輛、並讓其先行，隨後立即即開啟左前車門之情節甚明，被告乙○○
    雖惟辯稱本件車禍時間為八十九年十二月二十八日，非二十九日云云，然告訴人
    甲○○、證人柯宏威均堅稱是八十九年十二月二十九日，且證人黃俊雄即上開Ｕ
    四─七九八一號自用小客車左前車門（原審誤載為ＫＳＺ─一一一號，應予更正
    ）之所有人於警訊中證稱：該小客車是在八十九年十二月二十八日下午一時左右
    由乙○○牽走，直到八十九年十二月二十九日下午六時許伊才親自前往台北縣三
    重市溫某所服務公司取車等語（見偵查卷第七頁背面），依證人所證，不論八十
    九年十二月二十八日下午一時三十分許或二十九日一時三十分許，該小客車均在
    被告之持有中，是證人之證詞亦無法認定被告係何時碰撞到告訴人，然告訴人堅
    稱車禍翌日即去台北市立陽明醫院醫治，並提出該醫院出具之診斷證明書記載告
    訴人於八十九年十二月三十日至該醫院門診，有該診斷證明書一紙附卷可稽。衡
    情，雙方均無故意誤指車禍發生時間之必要，綜上觀之，應是被告誤記發生時間
    所致，是本件發生車禍之時間應為八十九年十二月二十九日下午一時三十分許無
    訛，按汽車行駛時，應注意汽車停車向外開啟車門時，應注意行人、車輛、並讓
    其先行，道路交通安全規則第一百十二條第十五款定有明文。被告應注意能注意
    竟疏未注意上開規定，致肇車禍，其有過失甚為顯然，且被告之過失行為與被害
    人所受傷害間，又有相當因果關係。從而，罪證明確，被告過失犯行洵堪認定。
二、核被告所為係犯刑法第二百八十四條第一項前段之過失傷害罪，原審基此認定，
    援依刑事訴訟所第四百四十九條第一項前段、第四百五十四條第二項、第二百九
    十九條第一項前段、第刑法第二百八十四條第一項第前段、第二條第一項前段、
    罰金罰鍰提高標準條例第一條前段、第二條等規定，審酌被告之品性、過失程度
    、所生之危害、肇事後之態度及被告尚未與被害人為民事和解賠償等一切情狀，
    量處拘役二十日，並依修正後之刑法第四十一條第一項前段之規定，諭知易科罰
    金折算之標準，經核其認事、用法及量刑，均無違誤，應予維持，檢察官循告訴
    人之請求，提起上訴意旨以：被告於犯罪後，尚未賠償，原審量刑過輕等語，為
    無理由，應予駁回。
三、據上論斷，應依刑事訴訟法第四百五十五條之一第三項、第三百六十八條判決如
    主文。
本案經檢察官施慶堂到庭執行職務
中    華    民    國      九十      年      十一    月      二十七    日
                                臺灣士林地方法院刑事第一庭
                                    審判長法  官
                                          法  官
                                          法  官
本件不得上訴。


司法院資訊處製作；財團法人民間司法改革基金會備份。
